臺灣新竹地方法院刑事裁定
110年度聲字第1563號
聲  請  人  臺灣新竹地方檢察署檢察官
受  刑  人  歐武州



上列聲請人因受刑人數罪併罰有二裁判以上，聲請定其應執行之
刑（110年度執聲字第1007號），本院裁定如下：
    主  文
歐武州犯如附表所示各罪所處之刑，應執行有期徒刑壹年伍月，
如易科罰金，以新臺幣壹仟元折算壹日。
    理  由
一、聲請意旨略以：上列受刑人歐武州因犯竊盜等案件，先後經
    判決確定如附表（聲請書附表錯載之處，業經本院更正，詳
    如本件附表所示），應依刑法第53條及第51條第5款，定其
    應執行之刑，爰依刑事訴訟法第477條第1項聲請裁定等語。
二、按數罪併罰，應依分別宣告其罪之刑為基礎，定其應執行刑
    ，此觀刑法第51條規定自明，故一裁判宣告數罪之刑，雖曾
    經定其執行刑，但如再與其他裁判宣告之刑定其執行刑時，
    前定之執行刑當然失效，仍應以其各罪宣告之刑為基礎，定
    其執行刑，不得以前之執行刑為基礎，以與後裁判宣告之刑
    ，定其執行刑（最高法院59年台抗字第367號裁定意旨參照
    ）；而上開更定之應執行刑，不應比前定之應執行刑加計其
    他裁判所處刑期後為重，否則即與法律秩序理念及法律目的
    之內部界限有違，難認適法（最高法院93年度台非字第192
    號判決意旨可參）。查附表編號1至編號2所示之4罪，雖曾
    經臺灣桃園地方法院（下稱桃園地院）以108年度聲字第260
    號裁定應執行有期徒刑1年1月，然依前揭說明，前定之執行
    刑當然失效，本院應以其各罪宣告刑為基礎，定其執行刑，
    且本院定應執行刑，除不得逾越刑法第51條第5款所定法律
    之外部界限，亦應受內部界限之拘束，本於罪責相當之要求
    ，在上開內、外部性界限範圍內，綜合斟酌受刑人犯罪行為
    之不法與罪責程度，及對其施以矯正之必要性，予以裁定應
    執行之刑。
三、次按，二裁判以上數罪，縱其中一部分已執行完畢，如該數
    罪尚未全部執行完畢，因與刑法第54條及司法院院字第1304
    號解釋所謂僅餘一罪之情形有別，自仍應依刑法第53條之規
    定，定其應執行刑。而定應執行之刑，應由犯罪事實最後判
    決之法院檢察官聲請該法院依法裁定，不能因犯罪之一部分
    所科之刑業經執行完畢，而認檢察官之聲請為不合法，予以
    駁回，至已執行部分，自不能重複執行，應由檢察官於指揮
    執行時扣除之，此與定應執行刑之裁定無涉（最高法院81年
    度台抗字第464號、86年度台抗字第472號裁判意旨參照）。
    查被告所犯如附表編號1所示之罪，依臺灣高等法院被告前
    案紀錄表所載，雖已於民國108年1月14日執行完畢，參照上
    揭最高法院裁判意旨，仍得由檢察官於換發執行指揮書時，
    扣除該部分已執行完畢之刑，並不影響本件應予定其應執行
    刑之結果。
四、經查，受刑人因犯竊盜等案件，先後經桃園地院、本院判處
    如附表所示之刑，且均分別確定在案，其中附表編號1之最
    後事實審判決日期，應更正為「107年10月31日」；附表編
    號1之確定判決判決確定日期，應更正為「107年12月3日」;
　　附表編號2之確定判決判決確定日期，應更正為「107年12月
    24日」，合先敘明。爰審酌受刑人所犯附表所示各罪，編號
    1至編號2、編號4均為竊盜罪、編號3為施用第二級毒品罪，
    上開編號3所示之罪與其餘各罪間罪質迥異，侵害法益、犯
    罪情節亦有不同。並衡酌受刑人所犯附表編號1之3罪均為同
    一日所為，顯為密接時間內所犯之數罪，再參以受刑人多次
    觸犯竊盜罪，對社會安全影響實屬非輕，是權衡前揭各罪之
    法律目的、受刑人之犯罪情節及行為次數等情，並就其所犯
    前揭各罪為整體非難評價，定其應執行如主文所示之刑。
五、至受刑人雖表示希求將其已開立執行指揮書之他案合併處理
    等語（本院卷第73頁、第83頁），惟依刑事訴訟法第477條
    第1項之規定，定其應執行刑之案件，應由檢察官聲請法院
    裁定之，而受刑人上揭已開立執行指揮書之他案，並非本次
    聲請人聲請定其應執行刑之範圍，本院自無從審酌，是受刑
    人上開請求礙難准許，附此敘明。
六、依刑事訴訟法第477條第1項，刑法第53條、第51條第5款、
    第41條第1項前段、第8項，裁定如主文。
中　　華　　民　　國　　110 　年　　12　　月　　13　　日
                  刑事第二庭　　法　官　  崔恩寧
以上正本證明與原本無異。
如不服本裁定，應於裁定送達後5日內向本院提出抗告狀。
中　　華　　民　　國　　110 　年　　12　　月　　13　　日
                                書記官    莊琬婷


受刑人歐武州定應執行刑案件一覽表

編號  1 2 3 罪名  竊盜 竊盜 毒品危害防制條例 宣告刑  有期徒刑6月2次、有期徒刑3月1次，應執行有期徒刑11月 有期徒刑3月 有期徒刑2月 犯罪日期  107年8月5日 3時許、同日5時許、同日11時43分許 107年10月14日 4時15分許 107年1月2日 19時許 偵查(自訴)機關年度及案號  桃園地檢107年度偵字第20426號 桃園地檢107年度速偵字第5084號 桃園地檢108年度撤緩毒偵字第416號 最後 事實審 法院 桃園地院 桃園地院 桃園地院  案號 107年度易字 第997號 107年度桃簡字 第2418號 108年度桃簡字 第2258號  判決日期 107年10月31日 107年11月26日 108年10月22日 確定 判決 法院 桃園地院 桃園地院 桃園地院  案號 107年度易字 第997號 107年度桃簡字 第2418號 108年度桃簡字 第2258號  判決 確定日期 107年12月3日 107年12月24日 108年11月18日 是否為得易科 罰金之案件  是 是 是 備註  桃園地檢108年度執字第235號 （108.1.14易科罰金執畢） 桃園地檢108年度執字第1023號 新竹地檢109年度執助字第41號   編號1至2業經桃園地院108年度聲字第260號裁定應執行有期徒刑1年1月   

編號  4   罪名  竊盜   宣告刑  有期徒刑6月   犯罪日期  106年9月11日 10時許   偵查(自訴)機關年度及案號  新竹地檢108年度偵字第2132號、第3827號   最後 事實審 法院 新竹地院    案號 108年度易字 第508號    判決日期 109年2月3日   確定 判決 法院 新竹地院    案號 108年度易字 第508號    判決 確定日期 109年3月11日   是否為得易科 罰金之案件  是   備註  新竹地檢109年度執字第2213號